【裁判字號】    95,交聲,12
【裁判日期】    950127
【裁判案由】    聲明異議
【裁判全文】
臺灣彰化地方法院交通事件裁定          95年度交聲字第12號
原處分機關  交通部公路總局台中區監理所彰化監理站
受 處分 人
即 異 議人  甲○○
上列受處分人因違反道路交通管理處罰條例案件，對於交通部公
路總局台中區監理所彰化監理站所為之彰監四字第裁六四－Ｚ0
0000000號裁決，聲明異議，本院裁定如下：
    主  文
原處分撤銷。
甲○○不罰。
    理  由
一、聲明意旨略以：異議人之駕照遭人冒用，簽名亦非其本人所
    為等語。
二、按汽車駕駛人駕駛車輛未隨身攜帶駕駛執照者，處新臺幣三
    百元以上六百元以下罰鍰，並責令補辦登記、補照、換照或
    禁止駕駛，道路交通管理處罰條例第二十五條第一項第三款
    有明文規定。另按同條例第三十三條規定，汽車行駛於高速
    公路或設站管制之道路，而不遵管制之規定者，處汽車駕駛
    人新臺幣三千元以上六千元以下罰鍰；違反前開規定，並依
    同條例第六十三條第一項第一款之規定，記違規點數一點。
三、查於九十三年十二月一日二十時五十五分許彰鹿機械鑄造股
    份有限公司所有之車號Ｒ三－三八一號自用大貨車，行經國
    道一號北上一七四公里處，因(1)駕駛車輛未隨身攜帶駕駛執
    照、(2)貨車裝載之貨品未嚴密覆蓋、捆紮牢固，貨物傾斜違
    規，經國道公路警察局第三警察隊警員掣單舉發，有內政部
    警政署國道公路警察局舉發違反道路交通管理事件通知單（
    以下簡稱舉發通知單）一紙、違規車輛及駕駛人照片一幀附
    卷可稽，此違規事實洵可確定。惟異議人辯稱：「（問：異
    議何事？）該簽名不是我本人所簽，應該是我大哥詹益文所
    簽。Ｒ三－三八一號車子可能是我大哥所有，靠行在彰鹿機
    械鑄造股份有限公司。」、「（問：提示照片，照片之人是
    否就是詹益文？）是的。」（見本院九十五年一月十一日訊
    問筆錄第二頁），經關係人即詹益文所述：「（問：提示高
    速公路舉發警員所附照片，那是何人？）是我。我確實有冒
    名頂替。」、「（問：Ｒ三－三八一自大貨車是何人所有？
    ）是我的，我靠行在彰鹿機械鑄造股份有限公司。」、「（
    是否有在九十三年十二月一日晚上八時五十五分在國道一號
    一七四Ｋ北上載運電纜，裝載不穩致貨物傾斜違規？）是的
    。」（見本院九十五年一月十九日訊問筆錄第一至二頁），
    經核關係人詹益文所指違規照片駕駛人確為其本人無誤，復
    經本院諭令異議人及關係人當庭簽署「甲○○」字樣十次，
    與舉發通知單上簽名為初步比對，關係人詹益文所簽立之「
    甲○○」字樣字跡確與舉發通知單上之簽名相似度甚高，是
    本件既經關係人詹益文坦承冒用異議人甲○○之簽名，則異
    議人確未違規之事實已可確定。綜上所述，異議人既未有原
    處分機關裁決書所指違規事實，則本件異議為有理由，自應
    由本院將原處分撤銷，另為異議人不罰之諭知。
據上論斷，應依道路交通案件處理辦法第二十條前段，裁定如主
文。
中    華    民    國    95    年    1     月    27    日
                  交通法庭    法  官  李水源
以上正本證明與原本無異。
如不服本裁定，應於裁定送達後5日內，向本院提出抗告狀。
中    華    民    國    95    年    2     月    6     日
                              書記官  廖建興


司法院資訊處製作；財團法人民間司法改革基金會備份。
